【裁判字號】    89,訴,92
【裁判日期】    891101
【裁判案由】    交還土地
【裁判全文】
臺灣臺東地方法院民事判決  八十九年度訴字第九二號
    原      告  甲○○
    訴訟代理人  蘇建榮律師
    被      告  丁○○      住.
右當事人間請求交還土地事件，本院判決如左：
    主    文
被告應將坐落台東縣台東市○○段第四之三九地號內如附圖所示Ｆ部分、面積零點壹
陸參伍公頃之土地上之地上物拆除，將土地交還原告。
訴訟費用由被告負擔。
    事    實
甲、原告方面：
一、聲明：如主文第一項所示。
二、陳述：坐落台東縣台東市○○段第四之三九地號內如附圖所示Ｆ部分、面積零點
    壹陸參伍公頃之土地為原告所有，詎被告無正當權源，竟加以占有種植農作物。
    爰依民法第七百六十七條之規定，訴請判決如訴之聲明所示。
三、證據：提出土地登記謄本乙份。
乙、被告方面：
一、聲明：駁回原告之訴。
二、陳述：對原告之主張不爭執，惟希望能定出界線，讓被告知道所占有之部分，被
    告已另訴向原先出賣土地予被告之人請求賠償。
丙、本院依職權履勘現場，並囑託台東縣台東地政事務所測量人員測量，製有勘驗筆
    錄及土地複丈成果圖附卷。
    理    由
一、按當事人以一訴主張之數項標的，法院得命分別辯論，民事訴訟法第二百零四條
    前段定有明文。本件原告以一訴向被告丙○○、乙○○（均尚未辯論終結）、丁
    ○○請求返還各自所無權占有原告所有之土地，核屬以一訴主張數項無牽連關係
    之標的，則揆諸上揭法律規定，本院自得命分別辯論並分別裁判之，此先敘明。
一、原告起訴主張，坐落台東縣台東市○○段第四之三九地號內如附圖所示Ｆ部分、
    面積零點壹陸參伍公頃之土地（下稱系爭土地）為原告所有，詎被告丁○○無正
    當權源，竟加以占有種植農作物。爰依民法第七百六十七條之規定，訴請判決如
    訴之聲明所示等語。被告丁○○則以：希望能定出界線，讓被告知道所占有之部
    分，被告已另訴向原先出賣土地予被告之人請求賠償等語，資為抗辯。
二、原告主張之事實，業據提出土地登記謄本乙份為證，並經本院依職權履勘現場及
    囑託台東縣台東地政事務所測量人員就系爭土地之位置、面積測量屬實，有勘驗
    筆錄及複丈成果圖附卷可稽，復為被告所不爭執，堪信為真實。
三、按所有人對於無權占有或侵奪其所有物者，得請求返還之，民法第七百六十七條
    前段定有明文。本件被告無權占有原告所有之系爭土地，前已述及，則揆諸上揭
    法律規定，原告訴請被告返還之，即有理由。
四、從而，原告依民法第七百六十七條前段之法律關係，請求被告將坐落台東縣台東
    市○○段第四之三九地號內如附圖所示Ｆ部分、面積零點壹陸參伍公頃之土地上
    之地上物拆除，將土地交還原告，為有理由，應予准許。
據上論結，本件原告之訴為有理由，依民事訴訟法第七十八條，判決如主文。
中      華      民      國    八十九    年      十一      月     一     日
                                        臺灣臺東地方法院民事庭
~B法      官  張震武
右為正本係照原本作成
如對本判決上訴須於判決送達後廿日內向本院提出上訴狀
中      華      民      國    八十九    年      十一      月     一     日
~B法院書記官  李學華


司法院資訊處製作；財團法人民間司法改革基金會備份。
